臺灣新竹地方法院刑事宣示判決筆錄　　　 96年度訴字第160號
公　訴　人　臺灣新竹地方法院檢察署檢察官
被　　　告　丙○○
選任辯護人　洪桂如律師
被　　　告　乙○○
　　　　　　甲○○
　　　　　　戊○○
上列被告等因妨害自由等案件，經檢察官提起公訴（95年度偵字
第4675號）後，聲請改依協商程序而為判決，本院於中華民國96
年5 月18日下午5 時在本院刑事第8 法庭宣示判決，出席職員如
下：
法官起立朗讀判決主文、犯罪事實要旨、處罰條文及告以上訴限
制、期間並提出上訴狀之法院，且諭知記載其內容：
一、主  文：
    丙○○共同以其他非法方法，剝奪人之行動自由，處有期徒
    刑陸月，如易科罰金，以新臺幣壹仟元折算壹日。扣案之電
    擊棒、鋁棒、「ＷＩＮＩ」３Ｇ黑色行動電話各壹支，均沒
    收。
    乙○○共同以其他非法方法，剝奪人之行動自由，處有期徒
    刑陸月，如易科罰金，以新臺幣壹仟元折算壹日。扣案之電
    擊棒、鋁棒、「ＷＩＮＩ」３Ｇ黑色行動電話各壹支，均沒
    收。
    甲○○共同以其他非法方法，剝奪人之行動自由，累犯，處
    有期徒刑伍月，如易科罰金，以新臺幣壹仟元折算壹日。扣
    案之電擊棒、鋁棒、「ＷＩＮＩ」３Ｇ黑色行動電話各壹支
    ，均沒收。
    戊○○共同以其他非法方法，剝奪人之行動自由，累犯，處
    有期徒刑伍月，如易科罰金，以新臺幣壹仟元折算壹日。扣
    案之電擊棒、鋁棒、「ＷＩＮＩ」３Ｇ黑色行動電話各壹支
    ，均沒收。
二、犯罪事實要旨：
(一)、甲○○前於民國94年間，因違反毒品危害防制條例案件，經
    本院以94年度易字第199 號判決判處有期徒刑9 月確定，於
    95年2 月8 日縮刑期滿執行完畢；戊○○前於88年、90年間
    ，因竊盜、違反毒品危害防制條例等案件，分別經本院以88
    年度訴字第182 號判決判處有期徒刑1 年4 月確定，及以90
    年度竹簡字第411 號判決判處有期徒刑4 月確定，上開2 罪
    經接續執行，迄至92年9 月8 日縮刑期滿執行完畢。
(二)、緣丙○○因不滿丁○○曾電邀其女友乙○○上賓館，又因故
    砸毀其所有之自小客車後擋風玻璃，為圖報復及索取賠償，
    與乙○○、甲○○、戊○○共同基於妨害他人自由之犯意聯
    絡，由丙○○準備電擊棒、鋁棒各乙支，並駕駛車牌號碼71
    71-HM 號自小客車，搭載乙○○、甲○○、戊○○等3 人，
    於95年8 月14日下午近3 時許，行經新竹市○區○○路167
    號前，見丁○○獨自一人在該處開立路邊停車繳費單，先推
    由甲○○偕同戊○○下車，要求丁○○隨同其等坐上前開自
    小客車，惟丁○○不從，丙○○見狀即持電擊棒下車，當場
    對丁○○揚言若不上車將持電擊棒予以電擊，此時丁○○仍
    不願上車，雙方乃發生拉扯，丙○○遂以腳踹踢丁○○，甲○○則伸手自車內拿出鋁棒敲擊丁○○頭部，嗣丁○○因疼
    痛難耐祇得就範遭壓制坐入上開自小客車後座，而由丙○○
    駕駛該車，乙○○坐於副駕駛座，甲○○、戊○○則分坐丁○○左右兩側使其無法對外求援，共同以此非法方法剝奪丁○○之行動自由。後於車行途中，渠等一再質問丁○○毀損
    丙○○所有自小客車後擋風玻璃乙事，且告以應賠償修繕費
    用，其間每於丁○○稍事爭執，乙○○除向丙○○拿取電擊
    棒啟動電源發出聲響，藉此威嚇丁○○，更反身由其以徒手
    ，甲○○則手持鋁棒，聯手毆擊丁○○頭部及身體，戊○○
    並在旁命丁○○應予配合。待丙○○駕車抵達新竹市○區○○路與建功路口附近孟竹社區公園，下車後丙○○、乙○○
    2 人再將丁○○帶入該公園內，共同以徒手對丁○○拳打腳
    踢，致丁○○受有前額開放性傷口、尺骨喙狀突閉鎖性骨折
    、肩胛部挫傷等傷害，丁○○不堪持續遭毆，為顧及人身安
    全，遂答應至金融機構提款賠償。俟其等再度上車，由丙○○駕車依丁○○指示至不詳地點修車廠拿取丁○○所有置於
    送修機車置物箱內之開戶印章，之後再前往新竹市○○路土
    地銀行時，因已逾交易營業時間無法臨櫃提款，此際丙○○
    、乙○○為免次日索賠無著，竟與甲○○、戊○○基於強制
    之犯意聯絡，在上開自小客車內，由乙○○口出：「把你帶
    到山上關一天，等到隔天早上再把你帶下來領錢」等脅迫語
    氣後，隨即取出預藏之空白本票，命丁○○立即簽發票面金
    額各為新臺幣（下同）25,000元之本票共3 紙以為擔保，丙○○同時要求丁○○應於翌日上午9 時30分之前給付上揭玻
    璃修繕費用25,000元，始得取回本票，乙○○旋又喝令丁○○口述積欠債務之事，並囑戊○○持其所有之「WINI」3G黑
    色行動電話操作錄音，甲○○則在旁出言助威，且手持鋁棒
    作勢揮擊，丁○○因恐再遭受毆打，遂均應允為之，而共同
    以強暴、脅迫等方法，使丁○○行無義務之事，迨至同日下
    午近5 時許，丙○○等4 人始在國立清華大學附近客運站將
    丁○○釋放。嗣警接獲通報，於同日傍晚6 時許，在新竹市
    ○區○○路1 段89巷與金山二十三街口攔檢上開車牌號碼
    7171-HM 號自小客車，當場逮捕甲○○及戊○○，並於車內
    起獲「WINI」3G黑色行動電話及鋁棒各乙支，另於當晚7 時
    許，在新竹市東區○○○○○街36號前，當場逮捕丙○○及
    乙○○，並於其等位在上址2 樓居所內扣得丁○○所簽發之
    本票3 紙及電擊棒乙支，而循線查悉上情。（丙○○等人涉
    犯傷害罪嫌部分，業據丁○○於偵查中具狀撤回告訴，另經
    檢察官為不起訴處分）
三、處罰條文：
    刑法第302條第1項、第304條第1項、第55條、第47條第 1項
    。
四、扣案之電擊棒、鋁棒各乙支（均以95年度保管字第1180號扣
    押中，扣押物品清單見偵查卷第 107頁），為被告丙○○所
    有與被告乙○○、甲○○、戊○○共同供上開剝奪他人行動
    自由、強制犯行所用之物，而扣案之「WINI」3G黑色行動電
    話乙支（保管字號、扣押物品清單所在卷頁均同上），為被
    告戊○○所有與被告丙○○、乙○○、甲○○共同供上開強
    制犯行所用之物等情，業據被告丙○○、戊○○ 2人供述在
    卷，爰應依刑法第38條第1項第2款之規定宣告沒收之。至於
    扣案告訴人丁○○簽發之本票 3紙（保管字號、扣押物品清
    單所在卷頁均同上），雖屬被告 4人本件犯罪所得之物，但
    係告訴人丁○○供清償與被告丙○○間損害賠償債務之擔保
    ，告訴人依法自得請求返還，故所有權尚不屬於被告，自不
    得宣告沒收，併此敘明。
五、附記事項：
    被告丙○○應於96年 5月15日前捐款20,000元予指定之公益
    團體（業於96年5 月14日捐款予財團法人天主教善牧社會福
    利基金會附設德心之家，有匯款申請書影本乙紙附於本院卷
    可查）。
六、協商判決除有刑事訴訟法第455條之4第1項第1款於本訊問程
    序終結前，被告撤銷協商合意或檢察官撤回協商聲請者；第
    2款被告協商之意思非出於自由意志者；第4款被告所犯之罪
    非第455條之2第1項所定得以協商判決者；第6款被告有其他
    較重之裁判上一罪之犯罪事實者；第 7款法院認應諭知免刑
    或免訴、不受理者情形之一，及違反同條第 2項「法院應於
    協商合意範圍內為判決；法院為協商判決所科之刑，以宣告
    緩刑或 2年以下有期徒刑、拘役或罰金為限」之規定者外，
    檢察官與被告均不得上訴。
七、如有前項得上訴之情形，得自收受宣示判決筆錄送達之日起
    10日內，向本院提出上訴書狀（並附繕本），上訴於第二審
    法院（請勿「逕送上級法院」）。
中    華    民    國    96    年     5    月    18    日
                  刑事第三庭  法  官  林惠君
以上正本證明與原本無異。
中    華    民    國    96    年     5    月    18    日
                              書記官  蔣淑君
附錄本案論罪科刑法條：
刑法第302條第1項：
私行拘禁或以其他非法方法，剝奪人之行動自由者，處 5年以下
有期徒刑、拘役或 300元以下罰金。
刑法第304條第1項：
以強暴、脅迫使人行無義務之事或妨害人行使權利者，處 3年以
下有期徒刑、拘役或 300元以下罰金。
